【裁判字號】    97,交簡上,235
【裁判日期】    970826
【裁判案由】    公共危險
【裁判全文】
臺灣桃園地方法院刑事判決           97年度交簡上字第235號
上  訴  人  臺灣桃園地方法院檢察署檢察官
被      告  甲○○
上列上訴人因被告公共危險案件，不服本院簡易庭於民國97年6
月25日所為之97年度桃交簡字第2608號刑事簡易判決（原檢察官
聲請簡易判決處刑案號：97年度速偵字第1480號），提起上訴，
本院管轄第二審合議庭判決如下：
    主  文
上訴駁回。
    事  實
一、甲○○前因過失致死案件，經臺灣宜蘭地方法院以89年度交
    訴字第29號判決判處有期徒刑7 月，緩刑3 年確定，緩刑期
    滿未經撤銷緩刑，刑之宣告失其效力；又因公共危險案件，
    經臺灣宜蘭地方法院以96年度交易字第109 號判決判處有期
    徒刑4 月確定，於民國97年6 月26日繳納罰金執行完畢（均
    不構成累犯）。詎猶不知悔改，於97年6 月3 日22時起至23
    時許，在桃園縣八德市○○○街某處飲用酒類後，其明知服
    用酒類後，不得駕駛動力交通工具，而飲酒後導致其注意力
    減低、反應能力變慢，若仍駕車行駛於道路上，隨時有致他
    人死、傷之危險，而當時其已處於不能安全駕駛動力交通工
    具之狀態，猶仍於同日23時許，駕駛車牌號碼U3－4343號自
    用小客車欲返回住處，嗣於翌日（即97年6 月4 日）凌晨0
    時許，其駕駛上開自用小客車途經桃園縣八德市○○路22號
    前，因不勝酒力無法有效操控該自用小客車，為桃園縣政府
    警察局八德分局警員發現其有異常駕駛行為而攔查，經警當
    場測得其吐氣所含酒精濃度為每公升0.99毫克，而查獲上情
    。
二、案經桃園縣政府警察局八德分局報請臺灣桃園地方法院檢察
    署檢察官偵查後聲請簡易判決處刑。
    理  由
一、被告甲○○於警詢、檢察官訊問及本院審理中坦承於駕車前
    飲酒之事實不諱，而依照交通部運輸研究所79年8 月對駕駛
    人行為之研究（酒醉駕車對駕駛行為之分析研究）指出，吐
    氣每公升酒精含量0.25毫克等於血液中酒精濃度（BloodAlc
    oholConcent ration，簡稱BAC） 百分之0.05（亦即每100
    毫升血液中含50毫克酒精），而(一)BAC 到達百分之0.03至百
    分之0.05時，對駕駛能力之影響為：多數駕駛人心境逐漸變
    幻不定、視覺與反應靈敏性減弱、對速度及距離的判斷力差
    。對心理行為之影響為：觀察力逐漸欠缺、心情漸趨輕鬆、
    自信心增加、多話、精神狀態處於陶醉感。(二)BAC 到達百分
    之0.05至百分之0.08時，對駕駛能力之影響為：反應遲鈍、
    駕駛能力受損、遲而不決或決而不行。對心理行為之影響為
    ：情緒鬆散、感情與行為趨向誇張、肌肉不協調、精神處於
    興奮狀態。(三)BAC 到達百分之0.08至百分之0.15時，對駕駛
    能力之影響為：判斷力嚴重受到影響、體能與精神協調受損
    、駕駛之體能困難增加。對心理行為之影響為：產生情緒異
    常現象、步伐不平穩、言語不清、反應惡劣、記憶及判斷力
    受損、精神處於錯亂狀態。(四)超過百分之0.15，對駕駛能力
    之影響為：視線搖晃、駕駛已進入恍惚狀態、判斷及理解遭
    到扭曲、駕駛不穩定。對心理行為之影響為：意識不明、嘔
    吐、站、走及講話困難、責任感喪失、精神處於麻痺狀態。
    (五)超過百分之0.5 ，對駕駛能力之影響為：無法開車。對心
    理行為之影響為：爛醉如泥、失去知覺可能致死、精神處於
    昏睡狀態。本件被告之酒精濃度測定值已達呼氣每公升0.99
    毫克，此有酒精濃度測試表1 紙在卷可參（見偵卷第12頁）
    ，換算BAC 值為百分之0.198 ，被告對員警指揮及交通號誌
    無反應或遲鈍，駕駛判斷力顯然欠佳，命被告作直線測試、
    平衡動作，被告腳部不穩，且被告經警實施「雙腳併攏，兩
    手緊貼大腿，將1 腳向前抬高離地15公分，並停止不動30秒
    」、「雙腳併攏，雙手向前平伸，閉眼，輪流使用左、右手
    的食指指尖觸摸鼻尖」、「閉雙眼，30秒內朗誦阿拉伯數目
    由1001、1002…1030」等多項生理協調平衡檢測項目，為「
    不合格」結果，有桃園縣政府警察局汽車駕駛人酒後生理協
    調平衡檢測紀錄卡及刑法第185 條之3 案件測試觀察紀錄表
    各1 紙在卷可參（見偵卷第14頁、第15頁），足徵被告顯已
    達不能安全駕駛之程度。此外，復有內政部警政署國道公路
    警察局舉發違反道路交通管理事件通知單1 紙影本附卷可稽
    （見偵卷第13頁）。足認被告之自白與事實相符，應可採信
    。本件事證明確，其犯行堪以認定，應依法論科。
二、原審以被告事證明確，援引刑事訴訟法第449 條第1 項前段
    、第3 項、第454 條第1 項，刑法第185 條之3 、第42條第
    3 項前段，刑法施行法第1 之1 條第1 項（贅引第2 項），
    判處被告罰金新臺幣（下同）10萬元，如易服勞役，以1,00
    0 元折算1 日，經核認事用法均無違誤，量刑亦屬妥適，應
    予維持。按法官於有罪判決如何量處罪刑，甚或是否宣告緩
    刑，均為實體法賦予審理法官裁量之刑罰權事項，法官行使
    此項裁量權，自得依據個案情節，參酌刑法第57條所定各款
    犯罪情狀之規定，於法定刑度內量處被告罪刑；除有逾越該
    罪法定刑或法定要件，或未能符合法規範體系及目的，或未
    遵守一般經驗及論理法則，或顯然逾越裁量，或濫用裁量等
    違法情事之外，自不得任意指摘其量刑違法，最高法院對此
    並著有80年臺非字第473 號、75年臺上字第7033號、72年臺
    上字第6696號、72年臺上字第3647號等判例可資參照。準此
    ，法官量刑，如非有上揭明顯違法之情事，自不得擅加指摘
    其違法或不當。檢察官雖以被告前有公共危險前科，於1 年
    內再犯本件公共危險案件，且酒測值更高過前次已達每公升
    0.99毫克，犯罪情節重大等情，而提起上訴，惟本件原審審
    酌被告前因酒後駕車公共危險案件，經法院判處有期徒刑4
    月，於96年11月9 日確定（尚未執行完畢），有臺灣高等法
    院被告前案紀錄表可參，詎被告猶不知悔改，本次遭警查獲
    時之吐氣所含酒精濃度達到每公升0.99毫克，客觀上顯已達
    不能安全駕駛動力交通工具之程度，竟仍駕車行駛於道路上
    ，危及道路交通安全，枉顧其他用路人之生命、財產安全，
    犯行顯屬不輕，惟念其犯後自白犯罪，態度尚佳，本次酒後
    駕車並未肇致道路交通事故與其經濟狀況等一切情狀，量處
    被告罰金10萬元，並諭知易服勞役之折算標準，原審量刑難
    認有何逾越該罪法定刑或法定要件，或未能符合法規範體系
    及目的，或未遵守一般經驗及論理法則，或顯然逾越裁量、
    濫用裁量等違法或不當情事，原審顯已就檢察官上訴理由所
    指摘之事項詳予審酌，並無不合，量刑亦甚妥適。是故，檢
    察官上訴意旨指稱原審量刑過輕云云，要無可採，本件上訴
    為無理由，應予駁回。
據上論斷，應依刑事訴訟法第455 條之1 第3 項、第368 條，判
決如主文。
本案經檢察官蔡正雄到庭執行職務。
中    華    民    國    97    年    8     月    26    日
                  交通法庭  審判長法  官  黃斯偉
                                  法  官  陳可薇
                                  法  官  張淑華
以上正本證明與原本無異。
本判決不得上訴。
                                  書記官  鄭嘉惠
中    華    民    國    97    年    8     月    26    日
附錄論罪科刑條文：
刑法第185條之3
服用毒品、麻醉藥品、酒類或其他相類之物，不能安全駕駛動力
交通工具而駕駛者，處一年以下有期徒刑、拘役或科或併科十五
萬元以下罰金。


司法院資訊處製作；財團法人民間司法改革基金會備份。
